【裁判字號】    97,訴,224
【裁判日期】    970411
【裁判案由】    搶奪等
【裁判全文】
臺灣新竹地方法院刑事判決               97年度訴字第191號
                                       97年度訴字第224號
公  訴  人  臺灣新竹地方法院檢察署檢察官
被      告  甲○○
上列被告因搶奪等案件，經檢察官提起公訴（97年度速偵字第51
1 號）及追加起訴（97年度偵字第1694號），本院合併審理，並
依簡式審判程序判決如下：
    主  文
甲○○竊盜，累犯，處有期徒刑伍月，扣案之鑰匙壹支沒收；又
意圖為自己不法之所有，而搶奪他人之動產，累犯，處有期徒刑
柒月；又竊盜，累犯，處有期徒刑伍月；又意圖為自己不法之所
有，而搶奪他人之動產，累犯，處有期徒刑柒月。應執行有期徒
刑壹年拾月，扣案之鑰匙壹支沒收。
    事  實
一、甲○○前曾於民國95年間，因違反毒品防制條例之施用第一
    、二級毒品案件，經本院於95年2 月27日以94年度訴字第83
    8 號判決判處應執行有期徒刑1 年4 月，於95年3 月17日確
    定，嗣經本院於96年7 月30日以96年度聲減字第515 號裁定
    減刑為應執行有期徒刑8 月，於96年9 月18日縮刑期滿執行
    完畢。詎仍不知悔改，因無錢購買毒品，竟萌飛車行搶之念
    ，(1)遂先基於意圖為自己不法所有之竊盜犯意，於97年2 月
    29日上午9 時45分許，在新竹市○區○○○路49巷巷口，以
    自備機車鑰匙啟動機車電門之方式，竊取丙○○所有停放該
    處之車牌號碼為XQG -996號重型機車，得手後，復另基於意
    圖為自己不法所有之搶奪犯意，於同日上午9 時50分許，騎
    乘上開竊得之機車，在新竹市○區○○○路23巷巷口，趁路
    人戊○○不及防備之際，自戊○○左後側搶奪戊○○左手所
    提之皮包1 只（內有國民身份證、健保卡、郵局提款卡各1
    張，行動電話1 支，現金新臺幣【下同】44500 元），得手
    後旋即騎車逃離現場，戊○○見狀迅速報警，嗣於同日上午
    10時許，在新竹市○區○○○路49巷巷口為警查獲，並扣得
    其所有供竊車所用之機車鑰匙1 支（機車及皮包均已發還被
    害人）。(2)甲○○於97年2 月29日晚上甫經檢察官命令交保
    ，旋於97年3 月3 日再度萌生飛車行搶之念，先基於意圖為
    自己不法所有之竊盜犯意，於97年3 月3 日上午11時30 分
    許，在新竹市○區○○街25巷3 號前，以自備機車鑰匙（未
    扣案）啟動機車電門之方式，竊取丁○○所有停放該處之車
    牌號碼為HSV -946號之重型機車，得手後，復另基於意圖為
    自己不法所有之搶奪犯意，於97年3 月3 日中午12時許，騎
    乘上開竊得之機車，在新竹市○區○○路二段與南門街交岔
    路口，趁路人乙○○不及防備之際，自乙○○右後側搶奪乙○○所有揹於右肩之手提包1 只（內有乙○○所有之國民身
    份證、郵局提款卡各1 張，現金1500元、美金2 元及行動電
    話1 支），得手後旋即騎車逃離現場，乙○○在後追趕並大
    喊搶劫，嗣隨即於同日中午12時30分許，在新竹市○區○○
    路二段595 巷旁之鐵道旁為警查獲（機車及手提包均已發還
    被害人）。
二、案經新竹市警察局第二分局、第三分局報請台灣新竹地方法
    院檢察署檢察官偵查起訴及追加起訴。
    理  由
一、本件被告所犯搶奪、竊盜罪，非死刑、無期徒刑、最輕本刑
    為3 年以上有期徒刑之罪，被告於本院準備程序進行中，就
    被訴事實為有罪之陳述，經本院合議庭認合於刑事訴訟法第
    273條之1之規定，裁定進行簡式審判程序，合先敘明。
二、上開事實迭據被告甲○○於警詢、偵查及本院行準備程序暨
    審理中坦承不諱，復據被害人丙○○、戊○○、丁○○、乙○○於警詢時陳述在卷（參97年度速偵字第511 號偵查卷宗
    第10-12 頁、97年度偵字第1694號偵查卷宗第9-13頁），並
    經目擊證人秦嘉銘於警詢時陳述甚詳（參97年度速偵字第51
    1 號偵查卷宗第13頁），此外，復有被告所有供竊車所用之
    鑰匙1 支扣案可稽（97年度保管字第513 號、參本院卷第16
    頁）暨贓物認領保管單4 紙附卷足憑（參97年度速偵字第51
    1 號偵查卷宗第25-26 頁、97年度偵字第1694號偵查卷宗第
    14-15 頁），是被告自白與事實相符，本件事證明確，被告
    犯行堪以認定。
三、核被告所為，係2 次犯刑法第320 條第1 項之竊盜罪、2 次
    犯刑法第325 條第1 項之搶奪罪。被告所犯上開4 罪間，犯
    意不同、構成要件有別，應分論併罰。被告前曾於95年間，
    因違反毒品防制條例之施用第一、二級毒品案件，經本院於
    95年2 月27日以94年度訴字第838 號判決判處應執行有期徒
    刑1 年4 月，於95年3 月17日確定，嗣經本院於96年7 月30
    日以96年度聲減字第515 號裁定減刑為應執行有期徒刑8 月
    ，於96年9 月18日縮刑期滿執行完畢，此有台灣高等法院被
    告前案紀錄表在卷可參，其於前案執行完畢後5 年內，故意
    再犯本件之4 罪，均為累犯，均應依法加重其刑。爰審酌被
    告年輕力壯，不思正途營生，竟冀望不勞而獲，而於短短3
    日內連犯本件2 次搶奪及2 次竊盜犯行，且已有竊盜前科（
    參卷附台灣高等法院被告前案紀錄表），顯見其漠視他人財
    產權益，對社會財產之秩序危害甚大，且對被搶奪之婦女產
    生莫大之恐懼，惟念其自警詢、偵查中乃至本院審理時均坦
    承犯行不諱，犯後態度尚稱良好等一切情狀，分別量處如主
    文所示之刑，並定其應執行之刑，以資懲儆。
四、扣案之機車鑰匙1 支（97年度保管字第513 號）係被告所有
    供其竊取丙○○所有之XQG- 996號重型機車所用之物，業據
    被告供承在卷，應依刑法第38條第1 項第2 款宣告沒收。至
    被告竊取丁○○所有之HSV-946 號之重型機車所用之機車鑰
    匙並未扣案，業經被告丟棄等情，亦據被告供述在卷，為免
    將來執行之困難，爰不予宣告沒收。又扣案之安全帽2 頂，
    其中1 頂係被告所有供平日騎乘機車使用，另1 頂則原置於
    被告所竊得之機車，再手套1 雙亦係原置於被告所竊得之機
    車，此均據被告陳明在卷，上開扣案物品或非被告所有，或
    非供被告犯罪所用，爰亦不予宣告沒收，附此敘明。
據上論斷，應依刑事訴訟法第273 條之1 第1 項、第299 條第1
項前段，刑法第320 條第1 項、第325 條第1 項、第47條第1 項
、第38條第1 項第2 款、第51條第5 款，刑法施行法第1 條之1
第1項 、第2 項前段，判決如主文。
本案經檢察官王唯怡到庭執行職務。
中    華    民    國    97    年    4     月    11    日
                  刑事第三庭    法    官  賴淑敏
以上正本證明與原本無異。
如不服本判決應於收受本判決後10日內向本院提出上訴書狀，上
訴書狀應敘述具體理由。上訴書狀未敘述上訴理由者，應於上訴
期間屆滿後20日內補提理由書狀於本院 (均須按他造當事人之人
數附繕本 )「切勿逕送上級法院」。
中    華    民    國    97    年    4     月    11    日
                                書 記 官  劉亭筠
附錄法條：
中華民國刑法第320 條（普通竊盜罪、竊佔罪）
意圖為自己或第三人不法之所有，而竊取他人之動產者，為竊盜
罪，處5 年以下有期徒刑、拘役或5 百元以下罰金。
意圖為自己或第三人不法之利益，而竊佔他人之不動產者，依前
項之規定處斷。
前二項之未遂犯罰之。
中華民國刑法第325 條（普通搶奪罪）
意圖為自己或第三人不法之所有，而搶奪他人之動產者，處6 月
以上5 年以下有期徒刑。
因而致人於死者，處無期徒刑或7 年以上有期徒刑，致重傷者，
處3 年以上10年以下有期徒刑。
第 1 項之未遂犯罰之。


司法院資訊處製作；財團法人民間司法改革基金會備份。
